臺灣板橋地方法院刑事判決　　　　　　　94年度訴字第1145號
公　訴　人　臺灣板橋地方法院檢察署檢察官
被　　　告　甲○○
上列被告因違反毒品危害防制條例案件，經檢察官提起公訴（94
年度毒偵字第2021號），本院以簡式審判程序審理，判決如下：
    主  文
甲○○施用第一級毒品，累犯，處有期徒刑拾月。扣案之注射針
筒壹支沒收之。
    事  實
一、甲○○前於民國88年間因施用毒品案件，經臺灣臺北地方法
    院以88年度毒聲字第2869號裁定送勒戒處所觀察、勒戒後，
    認無繼續施用毒品之傾向，於執行完畢後釋放，並由臺灣臺
    北地方法院檢察署檢察官以88年度毒偵字第1044號為不起訴
    處分確定。復於91年間因施用毒品案件，經臺灣臺北地方法
    院以91年度毒聲字第12號裁定送勒戒處所觀察、勒戒後，認
    有繼續施用毒品之傾向，經該院以91年度毒聲字第728 號裁
    定令入戒治處所施以強制戒治，嗣由該院以91年度毒聲字第
    2030號裁定停止戒治，所餘戒治期間付保護管束，惟於保護
    管束期間，因違反應遵守事項情節重大，經該院以92年度毒
    聲字第444 號裁定撤銷停止戒治，再令入戒治處所執行所餘
    戒治期間，於92年11月17日執行完畢；其上開施用毒品案件
    ，另經臺灣臺北地方法院以91年度訴字第339 號判處有期徒
    刑10月，嗣因撤回上訴而告確定，亦已於93年9 月16日縮刑
    期滿執行完畢。詎甲○○仍不知悔改，明知海洛因係屬毒品
    危害防制條例所定之第一級毒品，不得持有及施用，竟於上
    開強制戒治執行完畢後5 年內，另基於施用第一級毒品海洛
    因之犯意，於94年4 月4 日16時許，在臺北縣三重市○○路
    ○ 段137 號前，以將海洛因置於注射針筒內施打手臂之方式
    ，施用第一級毒品海洛因1 次。為警於同日17時50分許，在
    臺北縣三重市○○路○ 段139 巷10號前查獲，並扣得甲○○
    所有、供其施用第一級毒品海洛因所用之注射針筒1 支，經
    採集其尿液送驗結果，發現呈鴉片類藥物之陽性反應，始查
    悉上情。
二、案經臺北縣政府警察局三重分局報請臺灣板橋地方法院檢察
    署檢察官偵查起訴。本院於準備程序進行中，被告就被訴事
    實為有罪之陳述，經告知簡式審判程序之旨，並聽取當事人
    之意見後，本院合議庭裁定由受命法官獨任進行簡式審判程
    序。
    理  由
一、上揭事實，已據被告甲○○於本院審理時坦承不諱，並有注
    射針筒1 支扣案可資佐證，又被告為警查獲後，經採集其尿
    液送驗結果，呈鴉片類藥物之陽性反應，有臺灣檢驗科技股
    份有限公司94年4 月20日濫用藥物尿液檢驗報告1 件附卷可
    稽。按海洛因經注射或吸入人體後，約80% 於24小時內自尿
    中排出，一般而言，尿液中能否驗出嗎啡陽性反應與其投與
    量、投與途徑、採尿時間、個人體質及檢測方法之靈敏度有
    關，國外曾有文獻報導注射6 毫克之海洛因鹽酸鹽，其代謝
    物嗎啡之平均可檢出時限約為26小時，此經行政院衛生署藥
    物食品檢驗局以81年9 月8 日（81）藥檢壹字第8114885 號
    函述綦詳，為本院職務上所已知。被告上開所採尿液送驗結
    果，既呈鴉片類藥物之陽性反應，且扣有施用毒品之器具即
    注射針筒1 支，足以擔保其自白確與事實相符。此外，被告
    曾於91年間因施用毒品案件，經臺灣臺北地方法院以91年度
    毒聲字第12號裁定送勒戒處所觀察、勒戒後，認有繼續施用
    毒品之傾向，經該院以91年度毒聲字第728 號裁定令入戒治
    處所施以強制戒治，嗣由該院以91年度毒聲字第2030號裁定
    停止戒治，所餘戒治期間付保護管束，惟於保護管束期間，
    因違反應遵守事項情節重大，經該院以92年度毒聲字第444
    號裁定撤銷停止戒治，再令入戒治處所執行所餘戒治期間，
    於92年11月17日執行完畢等情，亦有刑案資料查註紀錄表、
    臺灣高等法院被告前案紀錄表存卷可參。綜上，本案事證明
    確，被告犯行堪予認定，應依法論科。
二、按海洛因係屬毒品危害防制條例第2 條第2 項第1 款所定之
    第一級毒品，是核被告甲○○所為，係犯毒品危害防制條例
    第10條第1 項之施用第一級毒品罪。其持有第一級毒品海洛
    因之低度行為，為施用之高度行為所吸收，不另論罪。又被
    告曾因施用毒品案件，經臺灣臺北地方法院以91年度訴字第
    339 號判處有期徒刑10月，嗣因撤回上訴而告確定，已於93
    年9 月16日縮刑期滿執行完畢之事實，有臺灣高等法院被告
    前案紀錄表可稽，其於5 年以內再犯本件有期徒刑以上之罪
    ，為累犯，應依刑法第47條規定加重其刑。爰審酌被告前因
    施用毒品，曾獲邀不起訴處分之寬典，且經論罪科刑並已執
    行完畢，竟不知自我惕勵，仍再犯本案，顯見其自制力薄弱
    ，惟其施用毒品所生危害，實以自戕身心健康為主，對於他
    人生命、身體、財產等法益，尚無直接明顯之重大實害，兼
    衡其素行狀況、犯罪之動機、目的、手段，暨犯罪後之態度
    等一切情狀，量處如主文所示之刑，以示懲儆。扣案之注射
    針筒1 支，為被告所有，供其犯本件施用第一級毒品罪所用
    ，此據被告供承在卷，爰依刑法第38條第1 項第2 款規定，
    宣告沒收之。
據上論斷，應依刑事訴訟法第273 條之1 第1 項、第299 條第1
項前段，毒品危害防制條例第10條第1 項，刑法第11條前段、第
47條、第38條第1 項第2 款，判決如主文。
本案經檢察官李吉祥到庭執行職務。
中　　華　　民　　國　　94　　年　　7 　　月　　13　　日
                  刑事第十九庭　法　官　朱嘉川
以上正本證明與原本無異。
如不服本判決，應於判決送達後10日內，向本院提出上訴狀。
中　　華　　民　　國　　94　　年　　7 　　月　　13　　日
                                書記官　陳聖儒
附錄本案論罪科刑法條全文：
毒品危害防制條例第10條：
施用第一級毒品者，處6 月以上5 年以下有期徒刑。
施用第二級毒品者，處3 年以下有期徒刑。
